【裁判字號】    99,易,2226
【裁判日期】    990923
【裁判案由】    竊盜
【裁判全文】
臺灣臺北地方法院刑事判決              99年度易字第2226號
公  訴  人  臺灣臺北地方法院檢察署檢察官
被      告  甲○○
輔  佐  人
即被告之父  乙○○
上列被告因竊盜案件，經檢察官提起公訴（九十九年度偵字第一
六一六七號），本院判決如下：
    主      文
甲○○竊盜，處拘役肆拾日，如易科罰金，以新臺幣壹仟元折算
壹日。
    事實及理由
一、本案犯罪事實除起訴書犯罪事實欄一第一行所載之「民國九
    十九年一月十一日」應予更正為「民國九十九年一月十四日
    」，且引用如附件所示之起訴書之記載外，另補充記載如下
    ：甲○○所犯臺灣基隆地方法院九十九年度基簡字第五○三
    號案件及本院九十九年度簡字第一四五九號案件所判處之拘
    役刑度，再經本院以九十九年度聲字第一六五五號裁定定應
    執行拘役五十五日確定（尚未執行）。
二、證據名稱：
(一)被告甲○○於本院審理中之自白（見本院九十九年九月九日
    審判筆錄）。
(二)告訴人丙○○之指訴。
(三)監視器錄影畫面翻拍照片列印資料、贓物認領保管單、滑鼠
    照片列印資料。
三、核被告所為，係犯刑法第三百二十條第一項之竊盜罪。爰審
    酌被告前已有多次竊盜前科，素行欠佳，其犯罪動機、目的
    、手段、所竊得之財物價值為新臺幣二千八百元，且該財物
    業經告訴人領回，被告現仍在大學就學，且罹有自閉症（亞
    斯伯格症），並因此判定免服兵役，有臺北市立聯合醫院心
    理衡鑑照會及報告單、臺北市役男徵兵檢查體位判定結果通
    知書、臺北市信義區役男體格檢查表等在卷可按，暨被告犯
    罪後於偵查中初雖否認犯行，但於本院審理中已坦承犯行，
    知所悔悟之態度等一切情狀，認公訴人於本院審理中具體求
    處有期徒刑三月，尚嫌過重，爰量處如主文所示之刑，並諭
    知易科罰金之折算標準。
四、本案為諭知拘役得易科罰金之有罪判決，爰依刑事訴訟法第
    三百十條之一之規定為判決之記載，附此敘明。
據上論斷，應依刑事訴訟法第二百八十四條之一、第二百九十九
條第一項前段、第三百十條之一第一項、第二項，刑法第三百二
十條第一項、第四十一條第一項前段，刑法施行法第一條之一第
一項、第二項前段，判決如主文。
本案經檢察官高一書到庭執行職務
中    華    民    國    99    年    9     月    23    日
                  刑事第十一庭  法  官  黃紹紘
以上正本證明與原本無異。
如不服本判決應於收受送達後十日內向本院提出上訴書狀，並應
敘述具體理由；其未敘述上訴理由者，應於上訴期間屆滿後二十
日內向本院補提理由書（均須按他造當事人之人數附繕本）「切
勿逕送上級法院」。告訴人或被害人如對於本判決不服者，應具
備理由請求檢察官上訴，其上訴期間之計算係以檢察官收受判決
正本之日期為準。
                                書記官  陳靜君
中    華    民    國    99    年    10    月    1     日
附錄本案論罪科刑所犯法條全文
刑法第三百二十條
意圖為自己或第三人不法之所有，而竊取他人之動產者，為竊盜
罪，處五年以下有期徒刑、拘役或五百元以下罰金。
意圖為自己或第三人不法之利益，而竊佔他人之不動產者，依前
項之規定處斷。
前二項之未遂犯罰之。
附件：
臺灣臺北地方法院檢察署檢察官起訴書
                                     99年度偵字第16167號
    被      告  甲○○  男  23歲（民國○○年○月○○日生）
                        住臺北市○○區○○街161號4樓
                        國民身分證統一編號：Ｚ000000000號
上列被告因竊盜案件，已經偵查終結，認應提起公訴，茲將犯罪
事實及證據並所犯法條分敘如下：
        犯罪事實
一、甲○○前因竊盜案件，經臺灣臺北地方法院於民國99年1月
    11日以98年度簡字第4810號判決處罰金新臺幣（下同）1萬
    元確定；復因竊盜案件，經臺灣基隆地方法院於99年2月22
    日以99年度基簡字第41號判決分別處罰金3千元、3千元、4
    千元，應執行罰金9千元確定；上開2判決經臺灣基隆地方法
    院於99年6月7日以99年度聲字第535號裁定定應執行刑為罰
    金1萬8千元確定。又因竊盜案件，經臺灣基隆地方法院於99
    年5月17日以99年度基簡字第503號判決處拘役30日確定，再
    因竊盜、侵占案件，經臺灣臺北地方法院於99年6月14日以
    99年度簡字第1459號分別判處拘役40天、罰金1,000元確定
    （均不構成累犯）。猶不思悔改，意圖為自己不法之所有，
    基於竊盜之犯意，於99年6月30日晚間7時6分許，在位於臺
    北市○○區○○路2號地下室第03室販賣電腦周邊器材之
    邑有限公司內，趁店員丙○○不注意之際，以徒手竊取由丙
    ○○所管領價值2,800元之羅技牌M950型滑鼠1盒，旋放置於
    自備之手提袋內並關上手提袋拉鍊，得手後未結帳即往門口
    方向離去之際，遭丙○○發覺而攔阻並報警處理，經甲○○
    同意搜索，於其手提袋內起出上開失竊滑鼠1盒，而悉上情
    。
二、案經丙○○訴由臺北市政府警察局中正第一分局報告偵辦。
        證據並所犯法條
一、訊據被告甲○○矢口否認涉有上揭犯嫌，辯稱：伊尚要瀏覽
    店內其他商品，故把該盒滑鼠先放入手提袋中，全部買完再
    一起結帳，到結帳時才發現身上只有帶200多元云云。然前
    揭犯罪事實業據告訴人丙○○於警詢中指述綦詳，並有店內
    監視器錄影畫面翻拍照片2張附卷可稽，應堪信為真實。又
    依告訴人指訴，被告於將滑鼠放到手提袋後，即往店門口走
    去，並未瀏覽店內其他商品，亦未主動提出滑鼠結帳，且該
    盒滑鼠體積亦非龐大，拿在手上亦不礙於瀏覽其他商品，何
    以非放入自備之手提袋內並拉上拉鍊始能繼續瀏覽其他商品
    ？是被告所辯欲待其他商品一同購買後再結帳以及結帳時才
    發現身上錢不夠云云，均屬臨訟卸責之詞，殊難採信。綜上
    所述，堪認被告拉上手提袋拉鍊時已完成竊盜行為，其犯嫌
    應堪認定。
二、核被告所為，係犯刑法第320條第1項之竊盜罪嫌。請審酌被
    告素行不良，正值青壯之年，不思以正途獲取財物，屢次為
    圖不勞而獲而多次行竊，並經法院施以拘役或罰金刑，有犯
    罪事實欄所述多次竊盜紀錄在卷可參，其於前開刑之執行完
    畢後，仍再犯本件之竊盜罪，足認拘役或罰金刑並未發揮矯
    正被告行為之作用，本件失竊物品價值為2,800元，被告仍
    係大學在校學生，以及被告並未坦白犯行等一切情狀，請判
    處被告有期徒刑3月。
三、依刑事訴訟法第251條第1項提起公訴。
    此  致
臺灣臺北地方法院
中    華    民    國    99    年    7     月    31    日
                              檢  察  官    郭  銘  禮
本件正本證明與原本無異
中    華    民    國    99    年    8     月    6     日
                              書  記  官    洪  珮  婷
附錄本案所犯法條全文
中華民國刑法第320條
（普通竊盜罪、竊佔罪）
意圖為自己或第三人不法之所有，而竊取他人之動產者，為竊盜
罪，處5  年以下有期徒刑、拘役或 5 百元以下罰金。
意圖為自己或第三人不法之利益，而竊佔他人之不動產者，依前
項之規定處斷。
前二項之未遂犯罰之。

司法院資訊處製作；財團法人民間司法改革基金會備份。
